臺灣士林地方法院交通事件裁定　　　　 95年度交聲字第543號
原處分機關　臺北市交通事件裁決所
異議人即
受處分人　　甲○○
上列受處分人因違反道路交通管理處罰條例案件，對於臺北市交
通事件裁決所於民國95年7月17日所為之北市裁二字第裁22─AEU
 366258 號處分（原處分案號：臺北市政府警察局舉發違反道路
交通管理事件通知單北市警交字第AEU366258 號）聲明異議，本
院裁定如下：
    主  文
異議駁回。
    理  由
一、按汽車駕駛人，駕駛汽車拒絕接受酒精濃度測試之檢定者，
    處新臺幣（下同）6 萬元罰鍰，並當場移置保管該汽車及吊
    銷該駕駛執照。又汽車駕駛人，曾依第35條第4 項前段之規
    定吊銷駕駛執照者，3 年內不得考領駕駛執照，道路交通管
    理處罰條例第35條第4 項前段、第67條第2 項分別定有明文
    。
二、原處分意旨略以：本件異議人即受處分人甲○○於民國（下
    同）95年6 月2 日晚間23時45分許，騎乘車號CUU-205 號重
    型機車，在臺北市○○○路○ 段905 號前，經臺北市政府警
    察局北投分局員警，攔停舉發「拒絕接受酒精濃度測試之檢
    定」之違規，依道路交通管理處罰條例第35條第4 項（原裁
    決書誤載為第3 項）規定，裁處罰鍰6 萬元並吊銷駕駛執照
    ，3 年內禁考等語。
三、異議意旨略以：伊有測7 、8 次以上，但酒精濃度不夠，不
    是沒有測，怎麼說伊拒測，員警也有錄影。異議人向原處分
    機關表示不服舉發，經原處分機關裁決維持舉發結果後，異
    議人於法定期限內向本院交通法庭聲明異議云云。
四、經查：
    (一) 據異議人即受處分人甲○○到庭陳稱：「（問：異議
         理由？）警察說我拒測。那天我騎摩托車，在朋友家
         前面，因為我朋友要開車過來，所以我移開一台朋友
         的摩托車給朋友的車停，警察過來就說我有喝酒，那
         時我騎在摩托車上面，我那時是有喝點酒。警察跟我
         說，叫我將駕照拿出來，我說我沒有機車駕照，有汽
         車駕照，警察跟我說，我有喝酒，要在現場酒精測試
         ，他拿給我吹，我吹七、八次，因為警察說我吹的太
         小力，後來我又用力吹，他又說我吹的太大力，吹管
         前段就掉了。我以前沒有做過酒測。測試結果就有七
         、八次，但是數據我沒有看到。」（參照本院95年12
         月8日訊問筆錄）。
    (二) 證人即舉發本件違規之臺北市警察局北投分局警員李
         榮城到庭結證稱：「（問：當時現場情形？）時問約
         二十二點五十分，當時我在巡邏，我看到受處分人逆
         向行駛，車身搖晃不穩，就攔下他，我問受處分人時
         ，他也坦承有喝酒，我告訴他要進行酒測，呼叫支援
         警力將測酒器送到現場，由受處分人先填寫進行酒測
         的文書，我要進行酒測之前，有告訴他酒測步驟、吹
         氣方式，就是要用力往酒測器的管子吹，直到儀器螢
         幕上有顯示 (庭呈酒測器)， 前面測三次都失敗，因
         為受處分人都是用吸的，後三次就由支援警力進行測
         試，受處分人改用將兩頰鼓起，好像用力吹，但是沒
         有用力吹出來，也就是消極抗拒測試，這些數據單因
         為被告不符合測試步驟，所以沒有數值，但是還是有
         數據單，數據單出來後，受處分人也拒絕簽名。 (庭
         呈測試單據影本，附卷)。 」、「（問：後來為何沒
         有再測試下去？）受處分人吹二、三次都說他有用力
         吹，他質疑酒測器不準，員警執行有問題，所以才換
         支援警力測試。到第六次之後，受處分人就不測了。
         」、「（問：測定值「X06 」何意思?）「X06」表示
         測試失敗。」（參照上開訊問筆錄）。
    (三) 證人即現場目睹酒測（異議人之友人）張玉雲到庭結
         證稱：「（問：受處分人接受警方酒測過程中，你都
         有看到，當時情形？）有。那時在庭證人說受處分人
         有喝酒，受處分人也承認他有喝酒，我當時也有說，
         不錯，我們有喝酒。在庭警察要人拿酒測器來，後來
         來了很多警察。要酒測前，警察也說可以先喝一些水
         ，之後受處分人有喝一些水，就進行測試。測試時，
         警察有跟受處分人說怎麼吹，受處分人也有照他說的
         方式吹，我有看到受處分人吹，警察也有教受處分人
         怎麼吹，我看受處分人吹好多次，有次還把試管吹掉
         了。我聽到警察跟受處分人說要怎麼吹、要再用力吹
         而已，沒有聽到警察說受處分人沒有在認真吹或吹錯
         了。」（參照上開訊問筆錄）。
   （四）查酒精濃度測試器既係設計專用於對不特定對象測試
         吐氣所含酒精濃度之儀器，則其設計上自應以簡易為
         原則，即受測者僅需依正常方式吹氣，即可輕易達到
         檢測目的，受測者如願配合而依正常方式吹氣，應可
         得知檢驗結果。本件異議人酒測前確有喝酒，此不惟
         經異議人自認，並經證人張玉雲結證屬實，則異議人
         當時既確有喝酒，其經酒精濃度測試，應會顯示出數
         據，而不可能儀器毫無反應，此有異議人經吹氣6 次
         皆出現測試失敗之結果（「X06 」）之測試單據影本
         附卷可稽。按酒精濃度測試器係用吹氣（吐氣）方式
         來檢測，受處分人前三次檢測都是採吸氣之方式，後
         三次測試，受處分人則改用將兩頰鼓起，看似用力吹
         ，但是實際上未將氣吹出，亦即以不正確方式，來消
         極抗拒測試，是異議人以消極不配合方式，以達拒絕
         接受酒精濃度測試之實，核即屬違反道路交通管理處
         罰條例第35條第4 項之規定，堪以認定。
五、綜上所述，異議人確有於前揭時、地騎乘車號CUU-205 號重
    型機車，「拒絕接受酒精濃度測試之檢定」之違規，依道路
    交通管理處罰條例第35條第4 項規定，裁處罰鍰6 萬元並吊
    銷駕駛執照，3 年內禁考，即與法相符，異議人之異議核無
    理由，應予駁回。
六、據上論斷，依道路交通案件處理辦法第19條，裁定如主文。
中　　華　　民　　國　　96　　年　　1 　　月　　31　　日
                  交通法庭法  官  賴邦元
以上正本證明與原本無異。
如不服本裁定，應於送達後5日內，向本院提出抗告狀。
                          書記官  游意婷
中　　華　　民　　國　　96　　年　　1 　　月　　31　　日
